臺灣高等法院刑事判決
110年度交上易字第13號
上  訴  人  臺灣桃園地方檢察署檢察官
被      告  楊立傑


上列上訴人因被告公共危險案件，不服臺灣桃園地方法院109年
度交簡上字第269號，中華民國109年12月3日改依通常程序自為
第一審判決（聲請簡易判決處刑案號：臺灣桃園地方檢察署109
年度偵字第14881號），提起上訴，本院判決如下：
    主  文
上訴駁回。
    理  由
一、聲請簡易判決處刑意旨略以：楊立傑（下稱被告）於民國10
    9年4月29日下午4時許，在桃園市○○區○○路00號5樓住處（即
    貝森朵芙社區）飲用啤酒之後，已達不得駕駛動力交通工具
    之程度，旋於同日下午5時30分許，前往同市區○○路00號八
    德郵局對面之機車行，並在該處騎乘已修理完畢之車牌號碼
    000-0000號普通重型機車上路，欲返回上開住處。嗣於同日
    下午5時45分許，行經同市區○○路000巷與長生路口為警攔查
    ，被告旋即加速轉入上開社區地下室，並於同日晚間6時15
    分許，經警測試其吐氣酒精濃度測定值為每公升0.64毫克。
    因認被告涉犯刑法第185條之3第1項第1款之駕駛動力交通工
    具而有吐氣所含酒精濃度達每公升0.25毫克以上情形之罪嫌
    云云。
二、犯罪事實應依證據認定之，無證據不得認定犯罪事實。又不
    能證明被告犯罪者，應諭知無罪之判決，刑事訴訟法第154
    條第2項、第301條第1項定有明文。又認定不利於被告之事
    實，須依積極證據，苟積極證據不足為不利於被告事實之認
    定時，即應為有利於被告之認定，更不必有何有利之證據；
    而所謂「積極證據足以為不利被告事實之認定」，係指據為
    刑事訴訟法上證明之全盤證據資料，無論其為直接證據或間
    接證據，在客觀上均須達於通常一般之人均不致於有所懷疑
    ，而得確信其為真實之程度，始得據為有罪之認定，若其關
    於被告是否犯罪之證明未能達此程度，而有合理性懷疑之存
    在，致使無從形成有罪之確信，根據「罪證有疑，利於被告
    」之證據法則，即不得遽為不利於被告之認定（最高法院30
    年上字第816號、76年台上字第4986號判例意旨可資參照) 
    。　　 
三、公訴人認為被告涉犯上揭罪嫌，無非係以被告於警詢及偵查
    中之供述，及桃園市政府警察局酒後駕車當事人酒精測定紀
    錄表（含呼氣酒精濃度測試器測定值列印聯）、桃園市政府
    警察局舉發違反道路交通管理事件通知單等件影本各1份，
    為其主要論據。
四、訊據被告固坦承於上開時、地，有酒後駕駛動力交通工具之
    事實，惟堅決否認有何公共危險之犯行，辯稱：當天是走路
    去機車行隔壁的店買晚餐給孩子吃，同時機車也修理好了，
    就順便騎機車回家。機車行距離我住的社區只有一條馬路之
    隔，騎車的時間也只要短短幾分鐘，在準備騎入社區地下室
    停車場之前，並沒有客觀跡證顯示我有肇事、蛇行、車速過
    快等行車異常的狀況，而且員警也不是設置路檢點攔查酒測
    ，可見員警在執行巡邏勤務之際，偶然見到我所騎乘的機車
    ，隨即起意跟車攔查，員警在本案沒有「已發生危害」或「
    依客觀合理判斷易生危害」的情況下，逕自對我加以攔查及
    實施酒測，與警察職權行使法第8條第1項第3款所規定的要
    件不符。再者，員警係騎乘警用機車尾隨我的機車進入社區
    地下室停車場，但是路口設有鐵門、欄杆，即是對於進入地
    下室停車場的人員、車輛進行管制，可見社區地下室停車場
    屬於私人空間，而非大眾任意出入的公共場所，員警跟追我
    的機車而進入地下室停車場，顯然沒有經過我或其他區分所
    有權人同意，即進入私人空間對我實施酒測，而與實施酒測
    的場所應限於公共場所或可供公眾通行的道路有悖（道路交
    通管理處罰條例第3條第1款、警察勤務條例第11條第3款等
    規定）。且我當時罹患中耳炎，有聽力不佳的症狀，根本沒
    有聽到員警要我停車受檢，而且在轉入社區地下室停車場之
    前，也沒有看到員警有揮手示意要我停車，或者以身體、警
    用機車攔擋在我的面前，遑論員警在眼看我沒有要停車受檢
    的時候，理當鳴警笛或按喇叭，要求我停車受檢，自難以據
    此逕認我有逃避警方跟追的意思等語。
五、經查：
  ㈠被告於109年4月29日下午4時許，在桃園市○○區○○路00號5樓
    住處飲用台灣啤酒（330c.c.）4瓶之後，於同日下午5 時30
    分許，走路前往同市區○○路00號八德郵局對面之機車行，並
    在該處騎乘已修理完畢之車牌號碼000-0000號普通重型機車
    上路，欲返回上開住處，嗣於同日晚間6時15分許，為警測
    得其吐氣所含酒精濃度達每公升0.64毫克等情，迭據被告於
    警詢、偵查及原審審理時供述在案（見109年度偵字第14881
    號卷，下稱偵卷，第12至13、55至56頁；原審109年度交簡
    上字第269號卷，下稱交簡上卷，第59至60、94至95頁），
    並有證號查詢機車車籍資料（車號：000-0000、車種：普通
    重型）1份及安裝在警用機車上之行車紀錄器錄影畫面截圖6
    張在卷可稽（見偵卷第27、29至31頁），此部分事實，首堪
    認定。
  ㈡聲請簡易判決處刑意旨雖以被告見警攔查，竟立即騎車加速
    轉入住處（即貝森朵芙社區）地下室（停車場）云云，主張
    員警在本案查緝被告過程完全合法，並引用攔停被告後對其
    實施酒精濃度測試之酒測單（即呼氣酒精濃度測試器測定值
    列印聯影本）及酒駕違規之舉發紅單（即桃園市政府警察局
    舉發違反道路交通管理事件通知單影本）為憑，可以佐證被
    告於警詢及偵查中之自白（坦承有酒後駕車之情事）與事實
    相符，再依此偵查中所得之證據，足認被告有犯罪嫌疑（即
    刑法第185條之3第1項第1款之駕駛動力交通工具而有吐氣所
    含酒精濃度達每公升0.25毫克以上情形之罪）而逕行聲請以
    簡易判決處刑，惟本案重點乃在於員警攔停被告並實施酒測
    之行為，是否符合警察職權行使法第8條第1項第3款之要件
    ，論述如下：
  ⒈按道路交通管理處罰條例第35條第1項、第4項規定，警察機
    關對於汽車駕駛人駕駛汽車，其酒精濃度有無超過規定標準
    ，固得設測試檢定之處所實施酒測，惟除依該法得設置檢測
    之處所外，警員得否不論場所為何而對駕駛人實施酒測乙節
    ，則未規定。因此，應回歸立法者就警察機關依法行使職權
    所作之一般性規定即「警察職權行使法」予以檢視。而警察
    職權行使法第8條第1項第3款規定「警察對於已發生危害或
    依客觀合理判斷易生危害之交通工具，得予以攔停並要求駕
    駛人接受酒精濃度測試之檢定。」並參酌司法院釋字第535
    號解釋保障人民行動自由與隱私權利之意旨，要求警察人員
    「不得不顧時間、地點及對象任意臨檢、取締或隨機檢查、
    盤查」，因此闡釋關於警察臨檢之對象，必須針對「已發生
    危害或依客觀合理判斷易生危害之交通工具」，此亦為警察
    職權行使法第8條第1項之立法基礎。則關於警察機關依本條
    項規定，對交通工具予以攔停並要求實施酒測者，自應回歸
    本號解釋之意旨，不得不顧時間、地點及對象，任意臨檢、
    取締或隨機檢查、盤查，而必須依個案具體實際情狀，判斷
    審查臨檢、盤查、取締之交通工具是否確有「已發生危害」
    之情形，例如已駕車肇事；或有「依客觀合理判斷易生危害
    」之情形，例如車輛蛇行、猛然煞車、車速異常等。換言之
    ，無論「已發生危害」或者「依客觀合理判斷易生危害」，
    皆必須具有「相當事由」或「合理事由」，足可懷疑駕駛人
    有酒駕情形，此時警察始得要求人民接受酒測。
  ⒉原審依檢察官聲請當庭勘驗警用機車上行車紀錄器錄影畫面
    ，勘驗結果略以：「甲員警（按：即警員曾昱凱）行駛至十
    字路口時，對向一藍色機車騎士（按：即被告）打左轉方向
    燈，騎乘時左腳並垂至地面，於14時31分27秒許員警先向騎
    士按喇叭，畫面左上圓柱型警示燈閃爍，慢速向騎士靠近如
    。騎士並在甲員警前暫停，甲員警詢問騎士『有證件嗎？』，
    騎士旁無其他車輛行經，甲員警命騎士『停旁邊齁！』騎士隨
    即往甲員警左側騎過往社區地下室行駛，甲員警當即迴轉跟
    在騎士後方，另一名員警（下稱乙員警）身著制服，騎乘警
    用機車亦從長生路而來，跟在騎士後。」有勘驗筆錄1份在
    卷可憑（見交簡上卷第83至84頁），是依上開勘驗筆錄可知
    ，員警在攔停被告機車及要求其出示證件以查驗身分之前，
    被告駕駛行為僅係騎乘機車迎面駛來，斯時是打左轉方向燈
    ，且左腳有垂至地面之情形，但未見有何車輛蛇行、猛然煞
    車、車速異常…等客觀合理判斷易生危害之情事，更無所謂
    駕車肇事之已發生危害情形；況依證人即當日查獲之警員曾
    昱凱於原審審理時具結證述：當天下午4時許起至晚間6時許
    是在執行巡邏勤務，當時前面有一台自小客車，被告是從旁
    邊鑽出來，行跡非常可疑，不太像正常人騎車的感覺，而且
    被告在看到我的一瞬間，車頭有稍微晃了一下，好像是嚇到
    的感覺，我就立即上前要把他攔下，並用警用機車將他前方
    的路擋下，被告就停了下來。被告一開始讓我以為他要停車
    並接受警方盤查，因此準備將警用機車靠邊停，但是被告就
    加速駛離，不服警察稽查取締，更讓我覺得非常可疑。整個
    過程就只有短短幾秒鐘，這個點（即被告見到警察那一瞬間
    ，嚇到車頭搖晃）就讓我有發動盤查的理由，除此之外，沒
    有其他的理由等語（見交簡上卷第85至87 頁），足見警員
    曾昱凱亦自述當時攔停被告機車之理由，只因被告見到員警
    之際，車頭晃了一下，除此之外，別無其他依據（至於員警
    在被告駛近後發現臉上有酒容，及被告嗣後有加速騎入地下
    室等情，詳見下述⒊之論述），是員警於前揭時（109年4月2
    9日下午5時45分許）、地（同市區興豐路283 巷與長生路口
    ），在被告駕駛行為毫無「已發生危害」或「依客觀合理判
    斷易生危害」之情況下，逕自對於被告所騎乘之機車予以攔
    停，甚至要求其接受酒精濃度測試之檢定，實與警察職權行
    使法第8條第1項第3款規定之要件不合。
  ⒊至於證人曾昱凱雖於原審審理時證稱：被告當時是戴半罩式
    安全帽，在他騎過來的時候，就有注意是否有酒容、酒態，
    然後在被告靠近的時候，就看到他滿臉通紅，疑似有喝酒的
    情形等語（見交簡上卷第89頁）。然而，證人曾昱凱亦於同
    日審理時證述：在我的工作經驗上，確實也有發現有些工人
    因為工作的關係，臉上有被曬黑、曬紅的情形等語（見交簡
    上卷第90頁），是依證人曾昱凱執行勤務之經驗，已不乏被
    盤查之人因工作關係，導致臉上有被曬紅之情形，要難謂被
    告滿臉通紅，即具有酒後駕車之嫌疑，遑論員警在決定要攔
    停被告機車之際（即員警見到被告機車之那一瞬間，被告機
    車車頭晃了一下），兩人距離相距甚遠，再加上被告頭戴半
    罩式安全帽（從勘驗筆錄擷圖3可知，安全鏡片已拉至鼻尖
    上緣，見交簡上卷第98頁），理應難以發現被告有疑似酒後
    駕車滿臉通紅之情形，殊無以此作為正當化發動攔停被告機
    車之合理依據。再者，警員曾昱凱雖在被告之調查筆錄上記
    載「（問：警方於109年4月29日17時45分許，看見你騎乘重
    機車000-0000號於長生路上自○○路往○○街方向騎乘，行進間
    左右搖擺…）」（見偵卷第12頁），抑或是在職務報告中提
    到「見楊立傑駕駛普重機000-0000號行車搖搖晃晃…」等語
    （見交簡上卷第67頁），但是證人曾昱凱於原審審理時明確
    證述：被告的警詢筆錄是由我所製作，我是擔任紀錄的工作
    ，確實只有車頭晃了一下等語（見交簡上卷第88頁），可見
    被告當下確無行車左右搖晃之情形，自無法以此等證據資料
    ，認定員警當下是因被告機車易生危害，而有發動攔停被告
    之合理依據。又依原審勘驗行車紀錄器所見，並無證人曾昱
    凱所稱之「車頭晃了一下」之情形（見交簡上卷第83至84頁
    ），是以，縱使被告嗣後有加速駛離之情形，但是員警在沒
    有「已發生危害」或「依客觀合理判斷易生危害」之情況下
    攔停被告機車，自不能以被告嗣後加速駛離，即認為符合警
    察職權行使法第8條第1項第3款之要件。
  ⒋刑事訴訟，係以確定國家具體之刑罰權為目的，為保全證據
    並確保刑罰之執行，於訴訟程序之進行，固有許實施強制處
    分之必要，惟強制處分之搜索、扣押，足以侵害個人之隱私
    權及財產權，若為達訴追之目的而漫無限制，許其不擇手段
    為之，於人權之保障，自有未周。故基於維持正當法律程序
    、司法純潔性及抑止違法偵查之原則，實施刑事訴訟程序之
    公務員不得任意違背法定程序實施搜索、扣押；至於違法搜
    索、扣押所取得之證據，若不分情節，一概以程序違法為由
    ，否定其證據能力，從究明事實真相之角度而言，難謂適當
    ，且若僅因程序上之瑕疵，致使許多與事實相符之證據，無
    例外地被排除而不用，例如案情重大，然違背法定程序之情
    節輕微，若遽捨棄該證據不用，被告可能逍遙法外，此與國
    民感情相悖，難為社會所接受，自有害於審判之公平正義。
    因此，對於違法搜索、扣押所取得之證據，除法律另有規定
    外，為兼顧程序正義及發現實體真實，應由法院於個案審理
    中，就個人基本人權之保障及公共利益之均衡維護，依比例
    原則及法益權衡原則，予以客觀之判斷，亦即宜就⑴違背法
    定程序之程度。⑵違背法定程序時之主觀意圖（即實施搜索
    、扣押之公務員是否明知違法並故意為之）。⑶違背法定程
    序時之狀況（即程序之違反是否有緊急或不得已之情形）。
    ⑷侵害犯罪嫌疑人或被告權益之種類及輕重。⑸犯罪所生之危
    險或實害。⑹禁止使用證據對於預防將來違法取得證據之效
    果。⑺偵審人員如依法定程序，有無發現該證據之必然性。⑻
    證據取得之違法對被告訴訟上防禦不利益之程度等情狀予以
    審酌，以決定應否賦予證據能力（最高法院93年台上字第66
    4號判例意旨參照）。本案衡以警員曾昱凱於執行巡邏勤務
    之際，偶然遇見被告所騎乘之機車，明知被告當時之駕駛行
    為，實際上未生危害，亦未有「依客觀合理判斷易生危害」
    之行為，即起意予以攔停並實施酒測，稍有速斷，難認與法
    定程序相合，有侵害基本人權之疑慮；而被告所為之駕駛動
    力交通工具而有吐氣所含酒精濃度達每公升0.25毫克以上情
    形之犯行並未發生交通事故，且路程甚短，其所生之危險，
    亦相對輕微，又非屬重大之刑事犯罪，另衡酌人權保障及公
    共利益之均衡維護，為維護正當法律程序、司法純潔性及抑
    止違法偵查之價值，本認上述經由違法程序取得之桃園市政
    府警察局酒後駕車當事人酒精測定紀錄表（含呼氣酒精濃度
    測試器測定值列印聯）、桃園市政府警察局舉發違反道路交
    通管理事件通知單等證據，均無證據能力。
  ㈢此外，員警依警察職權行使法第8條第1項規定，認依客觀合
    理判斷有生危險之虞，開啟攔停盤查程序，因受攔停人無故
    拒絕攔停者，員警則密切跟隨，直至受攔停人至封閉式社區
    停車受檢之狀態，皆屬上開合法攔停盤查之狀，所為之要求
    進行酒測並未違法（108年度高等行政法院及地方法院行政
    訴訟庭業務交流提案第6號研討結果參照），是依前揭討結
    果，員警若是依據警察職權刑法第8條第1項規定，認依客觀
    合理判斷有生危險之虞，即得開啟攔停盤查程序，並因受攔
    停人無故拒絕攔停，員警遂密切跟隨追至封閉式社區令其停
    車受檢，皆屬合法攔停盤查，嗣後所為之要求進行酒測亦無
    違法。然而，本案既已認定警員曾昱凱在被告駕駛行為未有
    「已發生危害」或「依客觀合理判斷易生危害」之情況下，
    對被告予以攔停係屬違法，則警員曾昱凱嗣後追至社區地下
    室停車場對被告進行攔查、實施酒測，即屬違法程序之延續
    ，故被告雖主張社區地下室停車場屬於私人空間，而非大眾
    任意出入的公共場所，員警不得恣意進入地下室實施酒測云
    云，恐有誤解警員執法程序（換言之，本案若是員警依據被
    告當下有車輛蛇行、猛然煞車、車速異常等依客觀合理判斷
    易生危害之情形，逕得對被告予以攔停，並因被告拒絕停車
    受檢，隨即密切跟隨追至社區地下室停車場進行攔查、實施
    酒測，所為之要求進行酒測並無違法）。被告另主張：當時
    因罹患中耳炎，有聽力不佳的症狀，根本沒有聽到員警對我
    喊叫停車受檢云云，然查，經原審當庭勘驗被告於警詢及偵
    查中之錄影光碟，勘驗結果略以：「偵查中於警察詢問時，
    多數應答皆於不到1秒至1秒間回應，如製作筆錄之員警於00
    分05秒至12秒時，員警說『這邊有螢幕可以看喔！』楊立傑隨
    即反應『（螢幕）可以縮小一點嗎？』、00分27秒至28秒間，
    員警問『你什麼大名？』楊立傑隨即稱『楊立傑』、於1分12秒
    至1分45秒時員警問『你的戶籍地址在哪裡？』、『現在住的地
    方跟戶籍地一樣嗎？』、『教育程度？』、『經濟狀況？』楊立
    傑皆能迅速與員警核對資料。」、「偵查中於檢察官訊問時
    ，檢察官在法檯上，楊立傑坐在法檯前方應訊席。楊立傑於
    播放時間2分14秒時，表示耳朵有狀況，然後於播放時間3分
    9秒至3分50秒檢察官問『本件公共危險認罪嗎？』保持沉默後
    ，於3分50秒改稱『報告檢察官，我認罪』外，多數問答皆於
    不到1秒至1秒間應答，如播放時間0分0秒至0分6秒時，檢察
    官問『楊立傑嗎？』，楊立傑隨即稱『欸！是！』、於播放時間
    1分4秒至1分10秒時，檢察官問『4月29日下午4 點的時候，
    你在你家喝了4 罐啤酒嗎？』，楊立傑隨即稱『欸！是』，且
    訊問期間，並無向檢察官反應要求放大、提高音量。」有勘
    驗筆錄1份在卷可憑（見交簡上卷第61至62頁），是依上開
    勘驗筆錄可知，被告當日既能與警員、檢察官對答如流，難
    認被告有何聽力不佳之情況，是被告上開主張，顯屬無據。
    然而，本案尚不能以被告此部分所辯（即社區地下室停車場
    屬於私人空間，員警不得恣意進入實施酒測，以及當日係因
    聽力不佳，導致沒有聽到員警喊叫停車受檢）均不可採，逕
    而推認其犯行，併此敘明。
六、綜上所述，本案在排除檢察官所提出之證據（即桃園市政府
    警察局酒後駕車當事人酒精測定紀錄表、桃園市政府警察局
    舉發違反道路交通管理事件通知單）後，檢察官所提出證明
    被告本案犯行之證據，就僅餘「被告之自白」而已。惟按被
    告之自白，不得作為有罪判決之唯一證據，仍應調查其他必
    要之證據，以察其是否與事實相符，刑事訴訟法第156條第2
     項定有明文。本案既欠缺其他必要之證據（至於上開證號
    查詢機車車籍資料，只能證明車牌號碼000-0000號普通重型
    機車屬於動力交通工具，而安裝在警用機車上之行車紀錄器
    錄影畫面截圖6張，亦僅止於還原當初員警查緝過程），足
    以證明被告之自白與事實相符，亦即依目前僅存之證據（即
    被告自白），尚未達於通常一般之人均可得確信而無合理懷
    疑存在之程度，無法使本院形成被告有檢察官所指公共危險
    犯行之有罪心證，揆諸首揭規定及說明，既不能證明被告犯
    罪，自應為被告無罪判決之諭知。
七、駁回上訴之理由：
    原審審理結果，認無證據證明被告犯罪，自應為被告無罪判
    決之諭知。經核認事用法，尚無違誤。檢察官上訴意旨略以
    ：證人曾昱凱於原審審理中業已證述乃見到被告車頭搖晃且
    面有酒容方發動盤查，則警察發動盤查時既有上述合理之懷
    疑，法院應予尊重，至於是否因其他因素導致臉部通紅，本
    係警察盤查之目的，且被告騎乘機車僅打左轉方向燈，並無
    左轉之舉動，卻將左腳置於地面，應係酒後騎車重心不穩所
    致，更足認員警發動盤查有所依據，認原審認事用法有所違
    誤，請求撤銷原判決，更為適當之判決等語。然而：證人曾
    昱凱於原審審理時，經檢察官、法官一再確認發動盤查之依
    據，業經其證述：見到被告車頭搖晃一下，研判被告是見到
    警察那一瞬間嚇到而車頭搖晃，除此之外，沒有其他理由甚
    明（見交簡上卷第85至87頁），直至法官提示警詢筆錄之相
    關記載，證人曾昱凱方提及被告臉有酒容之情狀，足徵對於
    證人曾昱凱而言，就被告當時是否臉部通紅難謂印象深刻，
    則該臉部通紅之特徵是否明確，於本案中即存有疑慮；且經
    本院詳觀卷內員警提供之警用機車行車紀錄器錄影畫面照片
    （見交簡上卷第98頁），被告於路口遭攔停之當下，因雙方
    機車車頭相對，並非併排而行，而與員警尚保持相當之距離
    ，再加上被告之半罩式安全帽，實難發現被告有滿臉通紅之
    情形。再由原審就前述警用機車行車紀錄器錄影畫面之勘驗
    筆錄及截圖照片，可知被告當時騎乘機車正欲左轉進入社區
    停車場，而員警之機車適於對向迎面直行（見偵卷第29頁；
    交簡上卷第98頁），被告即於此路口（即同市區興豐路283
    巷與長生路口）稍停等候左轉，此時被告於將左腳置於地面
    保持稍停時之機車平衡，亦與常情無違，尚難速認被告有何
    騎車不穩之情狀，更遑論由員警曾昱凱於原審之證述亦未見
    於現場存有此行車不穩之情形；準此，由前述「各種客觀情
    狀」尚難認被告之駕駛行為「已發生危害」或「依客觀合理
    判斷易生危害」，且由前揭證人曾昱凱之證述，可知本案發
    動盤查應是出於「單純主觀上之懷疑」。從而，原審認員警
    攔停被告並實施酒測之舉，認與法定程序稍有相悖，有侵害
    基本人權之疑慮，進而排除桃園市政府警察局酒後駕車當事
    人酒精測定紀錄表（含呼氣酒精濃度測試器測定值列印聯）
    、桃園市政府警察局舉發違反道路交通管理事件通知單等證
    據之證據能力，於法尚無違誤；則本案僅有被告之自白，未
    獲其他證據補強，已如前述，自難遽採為不利被告之認定。
    檢察官上訴指摘原判決不當，僅係就原審依職權為證據取捨
    及心證形成之事項，反覆爭執，復未據提出新證據，以實其
    說，尚屬臆測之詞，難認可採。上訴意旨所述無從推翻原審
    之認定，其上訴難認為有理由，應予駁回。
據上論斷，應依刑事訴訟法第368條，判決如主文。
本案經檢察官蔡正傑提起公訴，檢察官高健祐提起上訴，檢察官
壽勤偉到庭執行職務。
中　　華　　民　　國　　110 　年　　4 　　月　　29　　日
                  刑事第十一庭  審判長法　官  周煙平
                                      法　官  吳炳桂
                                      法　官  陳俞伶
以上正本證明與原本無異。
不得上訴。
                                      書記官  朱家麒
中　　華　　民　　國　　110 　年　　4 　　月　　30　　日